臺灣臺中地方法院民事判決
110年度訴字第840號
原      告  顏婉玲  
訴訟代理人  周宜隆律師
被      告  鄒明堂  
            鄒林清美
            鄒秀貞  

共      同
訴訟代理人  楊益松律師
            林子嵃  
上列當事人間請求返還房屋事件，本院於民國111年3月8日言詞
辯論終結，判決如下：
    主    文
被告乙○○、丙○○○、甲○○應將坐落臺中市○區○村段00000地號土地
上，暨建號3909，門牌號碼為臺中市○區○○街00號及頂樓加蓋之
房屋騰空返還予原告。
訴訟費用由被告負擔。
本判決第一項於原告以新臺幣玖拾參萬參仟元供擔保後，得假執
行。但被告如以新臺幣貳佰柒拾玖萬玖仟玖佰玖拾玖元，為原告
預供擔保後，得免為假執行。
    事實及理由
一、原告起訴主張：
　㈠原告為鄒瑞祥之配偶，被告乙○○、丙○○○則係鄒瑞祥之父母，
    被告甲○○為鄒瑞祥之姐。而坐落臺中市○區○村段00000地號
    土地及其上同段3909建號建物（門牌號碼為臺中市○區○○街0
    0號，下稱系爭不動產）原為鄒瑞祥與被告等人之祖厝，惟
    因系爭不動產之共有人間個人債務問題，最後輾轉由被告丙○○○（持分1/3)、被告甲○○（持分1/6）及第三人侯福基（持
    分1/2)等3人共有。嗣因共有人侯福基與兩造無親屬關係，
    遂訴請分割共有物，經本院以104年度訴字第2037號民事判
    決就系爭不動產應予變價分割，變賣所得價金按兩造應有部
    分比例分配之。又系爭不動產為原告配偶鄒瑞祥之祖厝，被
    告乙○○及丙○○○希望系爭不動產之產權能夠重回家人所有，
    遂商請原告出資買回系爭不動產。故原告與被告丙○○○議定
    由被告丙○○○本於共有人之地位承受系爭不動產，再過戶予
    原告。
　㈡嗣本院民事執行處105年度司執字第98269號聲請分割共有物
    強制執行程序中，被告丙○○○於民國106年4月6日以新臺幣（
    下同）731萬9999元行使優先承買權，買受系爭不動產。原
    告為籌措購屋資金遂向母親王玉珍借款180萬元（詳原證7所
    示原告存摺中王玉珍分別於106年3月13日、21日、23日分別
    匯入50萬元、80萬元及50萬元）之外，原告另請求原告父親
    顏聰明提供名下新北市○○區○○路00巷0弄0號1樓之房地做為
    擔保品，設定本金最高限額抵押權660萬元予國泰人壽公司
    借款550萬元（見原證10），湊足款項後開立國泰世華銀行
    金額為731萬9999元，發票日106年4月6日，受款人為臺灣臺
    中地方法院之本行支票代被告丙○○○墊付優先承買之不動產
    價金（見原證19），並於106年4月19日完成不動產產權登記
    。而原先3位共有人即被告丙○○○、甲○○及第三人侯福基等3
    人應分得之價金嗣後亦經由本院民事執行處直接發還受償金
    額予渠等3人，被告丙○○○並未以土地持分之可受分配額抵付
    價金。因被告丙○○○負有移轉不動產所有權之義務，鄒瑞祥
    於106年5月1日與原告前往迦南地政士事務所委託地政士羅
    全志辦理系爭不動產過戶之相關事宜，兩造議定成交金額為
    770萬元，不足額之38萬0001元部分則免除給付，有兩造用
    印之106年6月8日二親等買賣金流說明書及財政部非屬贈與
    財產同意移轉證明書為憑（見原證20)。且被告丙○○○為辦理
    過戶事宜另於106年7月19日親自申請印鑑證明，並交予鄒瑞
    祥轉交予地政士。
　㈢然因原告之夫鄒瑞祥本罹有糖尿病、心臟病及洗腎等重大疾
    病，於購屋後病情加劇無法工作，原告每月薪資實無法清償
    向娘家及國泰人壽公司之借款，故早在配偶鄒瑞祥過世之前
    ，為減輕經濟壓力即委託仲介公司出售系爭不動產，詎被告
    等三人均不願搬遷，而原告根本無法出售系爭不動產，為此
    本於民法第767條第1項前段及中段規定，請求被告3人遷讓
    返還系爭不動產。並聲明：⒈被告乙○○、丙○○○、甲○○應將坐
    落臺中市○區○村段00000地號土地上，暨建號3909，門牌號
    碼為臺中市○區○○街00號及頂樓加蓋之房屋騰空返還予原告
    。⒉願供現金為擔保，請求宣告假執行。
二、對被告抗辯之陳述：
　㈠被告丙○○○辯稱並未同意將系爭不動產過戶予原告，原告請求
    遷讓房屋為無理由，惟：
　　⒈被告丙○○○當時若有意自己購入系爭不動產，原可以其原持
      有系爭不動產持分3分之1之可受分配額抵付價金，再支付
      3分之2剩餘款項即可取得系爭不動產之所有權，惟被告丙○○○卻捨此不為，不僅分得242萬2757元之拍賣款項，而且
      從未支付任何系爭不動產之價款，可見被告丙○○○當時並
      無購買之意願，而係要求原告購買祖厝並代其支付731萬9
      999元之購屋全額價金，方會於優先承買系爭不動產後再
      過戶予原告。
　　⒉再者，被告丙○○○及乙○○於系爭不動產遭第三人侯福基法拍
      之際，當時並無收入，全靠社會福利救助，經濟上根本沒
      有多餘之資金可以購買系爭不動產。
　　⒊又依證人即地政士羅全志之證言，可知被告丙○○○確有委託
      其子鄒瑞祥辦理系爭不動產過戶事宜，而且印鑑證明為房
      地過戶之必備文件，若被告丙○○○若無過戶之意，實不可
      能親自請領印鑑證明，並將印鑑證明交予鄒瑞祥辦理系爭
      不動產過戶事宜。
　　⒋被告丙○○○於兩造相關之訴訟中一再翻異前詞，蓋被告丙○○○先在110年1月12日寄發之台中法院郵局存證信函（見原
      證22）係主張原告拒付剩餘價金。嗣改稱未同意出售系爭
      房地予原告；後又稱不知有優先承買，亦未主張優先承買
      權云云，其先後主張前後矛盾，足見被告丙○○○臨訟所為
      之有利於己之主張均為臨訟飾詞，委不足採。
　　⒌基上所述，原告與被告丙○○○之間確已就系爭不動產買賣達
      成協議，並已支付價金，故被告丙○○○所辯稱原告偽造文
      書將系爭不動產過戶至自己名下、買賣契約自始無效及未
      支付價金等主張，均係臨訟飾詞，委不足採。
　㈡被告另抗辯原告與渠等間就系爭不動產有成立使用借貸關係
    等語，並非事實：
　　⒈被告甲○○前以原告、原告配偶鄒瑞祥及被告丙○○○更換系爭
      不動產之門鎖，致被告甲○○無法取回私人物品為由，向臺
      灣臺中地方檢察署提起106年度偵字第32260號侵占告訴，
      且由被告甲○○之告訴內容可知，被告甲○○早在系爭不動產
      法拍之前已搬離系爭不動產，故原告與被告甲○○之間並未
      存有使用借貸之關係甚明。
　　⒉原告雖與鄒瑞祥結婚，但婚後二人分居台北、台中兩地，
      假日方有相聚之機會，故原告與被告3人並未同住。且依
      民法第1114條規定，原告與被告丙○○○、乙○○之間並未存
      有上開條文所訂之扶養義務關係。縱鈞院認為原告與被告
      丙○○○、乙○○間存有扶養義務關係，然依民法第1115條之
      規定，被告甲○○身為被告丙○○○、乙○○之直系血親卑親屬
      自應先履行扶養義務。縱認原告仍應負擔扶養義務，然原
      告經濟狀況早已入不敷出，尚且需獨力扶養幼兒鄒宗穎，
      依民法第1118條本文規定，自得免除扶養被告丙○○○、乙○○之義務。再者，被告丙○○○（持分3分之1）於106年間業
      由拍賣系爭不動產時分得242萬2757元、被告甲○○（持分6
      分之1）亦分得120萬6553元，被告目前之資力顯大於早已
      負債之原告甚明。綜上所述，原告依法對公婆即被告丙○○○、乙○○並無扶養之責，真正負扶養義務之人實為其女即
      被告甲○○。況且，兩造間亦無將系爭不動產供被告丙○○○
      、乙○○居住之死亡為止之約定，是被告等就系爭不動產之
      占有使用，應非適法。
　　⒊退步言之，若鈞院認為兩造間有使用借貸關係，然原告當
      時欲變賣房屋時，為安頓兩老遂協同被告乙○○與仲介前往
      臺中市北區梅亭街之租屋處觀看四周環境，兩老亦同意搬
      遷，原告方預繳租約定金1萬元，顯見原告與被告丙○○○、
      乙○○間之使用借貸關係業已有合意終止；再退步言之，如
      認兩造使用借貸關係未合法終止，原告亦於民事準備書（
      三）狀依民法第472條之規定向被告3人主張為終止使用借
      貸關係之意思表示。準此，兩造間之使用借貸關係不論係
      合意終止，或原告行使民法第472條第1項之終止權而消滅
      ，被告3人已屬無權占用系爭房屋，原告本於民法第767條
      之物上請求權自可請求被告3人遷讓房屋。
　　⒋末查，被告丙○○○主張伊未取得法院拍賣後之分配款242萬2
      757元，然系爭款項係匯入被告丙○○○之帳戶，被告丙○○○
      推諉不知，實不足採。又設若被告丙○○○有將分配款交其
      子鄒瑞祥，此係其自由處分財產之權限，且鄒瑞祥不幸於
      108年2月18日往生，身後尚有負債，原告、原告之子鄒宗
      穎、被告丙○○○、乙○○等人均已拋棄繼承，原告依法亦不
      負返還之責。　
三、被告則以：
　㈠被告丙○○○並未同意將系爭不動產移轉所有權移轉登記予原告
    ：
　　⒈系爭不動產乃被告丙○○○於106年4月19日經本院105年度司
      執字第98269號強制執行事件中行使共有人優先承買權取
      得所有權全部，然被告丙○○○並未出賣系爭不動產予原告
      ，且未同意於106年8月2日移轉系爭不動產所有權予原告
      ，原告係偽造文書將系爭不動產所有權不法移轉於其名下
      ，為此被告丙○○○曾提出刑事告訴，雖以證據不足而不起
      訴處分，但被告丙○○○確實未移轉系爭不動產所有權予原
      告，故原告請求被告3人返還系爭不動產乃無理由。
　　⒉再者，被告丙○○○自始至今均未表示將系爭不動產出賣過戶
      予原告，則何來被告丙○○○委由其子鄒瑞祥辦理過戶事宜
      ，此觀系爭不動產買賣契約上並無鄒瑞祥為被告丙○○○之
      代理人註記及其簽名，顯見原告所稱與事實不符。
　　⒊原告另稱其於本院105年度司執字第98269號聲請分割共有
      物強制執行程序時代被告丙○○○墊付731萬9999元，買賣價
      金剩餘之38萬0001元則免除給付等語，亦不實在。蓋被告
      丙○○○於104年10月15日因左側自發性腦出血住院開刀，有
      語言能力損傷及右側無力無法以右手寫字之情形，並領有
      身心障礙證明，故被告丙○○○根本無法在不動產買賣契約
      書上簽名，且未委任地政士辦理任何不動產過戶事宜，但
      地政士羅全志卻僅憑原告一人之說詞，即代理（無簽立委
      任書）被告丙○○○辦理系爭不動產過戶事宜，含申請免徵
      贈與稅而書立非被告丙○○○授意之「二親等買賣金流說明
      書」，其上用印亦非丙○○○之印鑑章。
　　⒋被告丙○○○並未拿到系爭不動產法拍後之分配款242萬2757
      元，據原告所稱此款項應是鄒瑞祥拿去，且被告丙○○○於1
      10年1月12日寄發之存證信函，係被告甲○○代丙○○○所撰寫
      ，當時被告甲○○誤用「雙方有交易」之因，係所調閱系爭
      不動產之謄本上記載原因為「買賣」，故被告甲○○才誤用
      「雙方有交易」，事實上，被告丙○○○自始至今皆未表示
      要將系爭不動產出賣過戶予原告。
　㈡縱被告有同意將系爭不動產過戶給原告，惟兩造間就系爭不
    動產亦應有成立使用借貸關係：
　　⒈原告雖於106年8月2日取得系爭不動產所有權，但被告等仍
      一直居住於系爭不動產至今，原告均未主張被告等係無權
      占有，被告等與原告有公、婆、姑之親屬關係，顯見原告
      早已知悉被告等居住於此處，並容忍被告等居住於此。假
      設原告真為系爭不動產之所有權人，則原告亦與被告等間
      有使用借貸關係。而使用借貸之目的，應是使被告丙○○○
      、乙○○二人居住至死亡為止，此尚符合臺灣民間之習俗概
      念，故原告應無權請求被告等返還系爭不動產。
　　⒉至於原告主張依民法第472條第1項規定終止使用借貸關係
      等語，蓋其所主張之事實並不符合上開法條之規定，故其
      主張依法終止使用借貸關係，乃不可採。　
  ㈢並聲明：⒈原告之訴及假執行之聲請均駁回。⒉如受不利判決
    ，願供擔保請准宣告免為假執行。
四、本件兩造間不爭執之事項：
  ㈠被告丙○○○主張自本院105年度司執字第98269號強制執行事件
    中行使共有人優先承買權而取得系爭不動產所有權全部。
  ㈡被告丙○○○於上開強制執行程序優先承買系爭不動產之價金73
    1萬9999元係由原告支付。
  ㈢被告丙○○○於106年7月19日親自向臺中○○○○○○○○申請印鑑證明
    。
  ㈣原告於106年8月2日取得系爭不動產之所有權。
五、本件兩造間爭執之所在厥為：　　
  ㈠被告丙○○○是否同意於108年6月2日將系爭不動產移轉所
　　有權登記予原告？
　㈡原告與被告3人就系爭不動產是否成立使用借貸關係？　
六、本院得心證之理由：
　㈠按解釋意思表示，應探求當事人之真意，不得拘泥於所用之
    辭句。民法第98條定有明文。又解釋契約應以當事人立約當
    時之真意為準，而真意何在，又應以過去事實及其他一切證
    據資料為斷定之標準（最高法院90年度台上字第2316號裁判
    要旨參照）。
　㈡經查，系爭不動產前於104年間，因共有人侯福基向本院訴請
    分割共有物，業經本院以104年度訴字第2037號民事判決變
    價分割確定在案（見本院卷第25至31頁），嗣侯福基再向本
    院民事執行處聲請強制執行，經本院裁定將系爭不動產拍賣
    後，再由被告丙○○○聲請優先承買，價金為731萬9999元，繳
    清後由被告丙○○○取得系爭不動產全部所有權等情，有臺灣
    臺中地方法院105年度司執字第98269號執行處函及權利移轉
    證明書、系爭不動產第一類謄本等件（影本）在卷可稽，又
    被告丙○○○於上開強制執行程序優先承買系爭不動產之價金7
    31萬9999元係由原告支付等情，為兩造所不爭執，此部分事
    實應堪可信。
　㈢又本院收取上開款項後，扣除執行等必要費用，將354萬3085
    元匯與侯福基、242萬2757元匯與被告丙○○○、120萬6553元
    匯與被告甲○○，此有原告之國泰帳戶存摺影本、國泰世華商
    業銀行110年6月22日國世存匯作業字第1100097342號函暨支
    票影本、臺灣臺中地方法院民事執行處強制執行金額計算書
    、分配結果彙總表等件在卷可稽（見本院卷第47至61頁），
    另被告甲○○曾於新北地方檢察署證稱：法院有通知伊法拍有
    成功，伊也有收到款項等語，核與原告所述大致相符，是被
    告丙○○○所辯其並未收到款項云云，殊乏憑據，自難採信。
　㈣其次，被告丙○○○雖辯稱其與原告間於106年5月1日所簽訂之
    不動產買賣契約係原告未受被告丙○○○授權之偽造私文書並
    交由地政士辦理移轉登記，即雙方就系爭不動產之買賣法律
    關係不存在云云。然查，原告主張系爭不動產遭本院民事執
    行處前揭拍賣時，被告丙○○○曾請求原告先由被告本於共有
    人之地位承受系爭不動產，再由原告提供購買系爭不動產之
    拍賣價金購回，購回後再將系爭不動產過戶予原告，原告因
    此向其母王玉珍借款180萬元，再以其父顏聰明所有之房地
    作為擔保品，向國泰人壽公司借款550萬元後，於106年4月6
    日從原告名下國泰世華銀行重新分行之帳戶內轉開受款人為
    「臺灣臺中地方法院」之本行支票支付由被告丙○○○聲請優
    先承買系爭不動產之全部價金，嗣於被告丙○○○取得系爭不
    動產全部權利範圍之所有權後，原告與被告丙○○○於同年5月
    1日簽立「不動產買賣契約書」，同年6月8日簽立「二親等
    買賣金流說明書」，同年8月2日始移轉登記於原告名下，此
    有被告國泰世華銀行重新分行106年2月至8月之存摺影本、
    國泰人壽保險公司貸款契約書、被告國泰世華銀行對帳單、
    二親等買賣金流說明書、財政部非屬贈與財產同意移轉證明
    書、不動產買賣契約書、系爭不動產第一類謄本在卷可稽（
    見本院110年度訴字第1023號卷第19至22頁、第83至121頁、
    第143至151頁）。又被告丙○○○雖辯稱上開買賣契約係由原
    告偽造被告丙○○○之簽名云云，並提出刑事告訴，然上情業
    經臺灣新北地方檢察署110年度偵字第44631號就被告偽造文
    書案件偵查終結後為不起訴處分在案，並於偵查程序中曾傳
    喚證人即迦南地政士事務所羅全志地政士，其證稱：「告訴
    人（即本件被告丙○○○）的兒子鄒瑞祥跟被告（亦即本件原
    告）來找伊，鄒瑞祥說他們臺中老家，也就是告訴人名下房
    子被法拍，他們有優先購買權，但他們沒有錢，聽說是告訴
    人跟被告商量說，看被告能否出資優先承購，就不用讓老家
    被拍賣，他們有說是被告出資，所以之後他們會再把房子登
    記給被告，告訴人的印鑑、印鑑證明、權狀都是鄒瑞祥提供
    的，他給伊之後伊再去幫他辦理土地買賣移轉登記，那個時
    候本案房地已經法拍回來，因為伊這邊要作登記買賣，伊把
    合約書交給鄒瑞祥去簽名，他們簽完名再把合約書交給伊，
    合約上面「丙○○○」是誰簽字伊不知道，那時候是鄒瑞祥整
    份拿給伊，鄒瑞祥跟告訴人住臺中，被告住北部，伊那時有
    問說有沒有人陪告訴人上來簽一些文書，鄒瑞祥說告訴人行
    動不便，他會請告訴人去申請印鑑資料，印鑑證明上沒有代
    理人申請，所以應該是告訴人本人申請，伊能確定當初房子
    法拍的優惠承購款是被告提供的，因為被告跟告訴人是二親
    等姻親關係，被告要向告訴人承購不動產就必須提供相關金
    流給國稅局查核，伊有確認過當初被告有提供購屋的資金」
    等語（見本院卷第398頁），核與原告所述相符，是被告丙○○○上開所辯，尚乏依據，不足採信。另被告丙○○○曾於110年
    1月12日寄發郵局存證信函予原告，其上記載「民國106年間
    丁○○向本人承購本系爭房產。然過戶予丁○○名下後，事後以
    各種理由拒付本人丙○○○系爭房產款之任何款項。」等語（
    見本院卷第297至305頁），顯見兩造間之系爭不動產買賣契
    約之成立亦為被告丙○○○所承認，至於被告丙○○○另辯稱係甲○○代丙○○○撰寫且係甲○○誤用云云，均乏憑據，自難採信。
    復觀諸本件系爭不動產經由拍賣程序終結後至移轉所有權登
    記於原告名下之過程，兩造間應係約定以原告代被告丙○○○
    墊付優先承買系爭不動產之拍賣款項作為雙方買賣契約之價
    金給付，而被告丙○○○則負有移轉系爭不動產所有權予原告
    之給付義務，且雙方合意而成立買賣契約關係後，原告始開
    始籌措購回系爭不動產之價款。並在原告代墊被告丙○○○優
    先承買系爭不動產之款項後，被告丙○○○亦將系爭不動產所
    有權移轉予原告，然在兩造間買賣契約均履行完畢之四年後
    ，被告丙○○○始主張其當時並無出賣系爭不動產之意思，上
    開買賣契約遭偽造而無效云云，實違常情而殊難採信。
　㈤再者，若上開買賣契約成立當時係原告與鄒瑞祥共謀向被告
    丙○○○訛騙系爭不動產，原告豈需大費周章向父母借款、向
    國泰人壽公司辦理貸款，先代被告丙○○○支付系爭不動產之
    拍賣價金並取得所有權後，再請鄒瑞祥載丙○○○至戶政事務
    所親辦印鑑證明，並攜丙○○○之印鑑證明、權狀北上轉交予
    地政士辦理移轉登記？本件並無其他證據證明被告丙○○○親
    辦並交付印鑑證明、系爭不動產權狀予其子鄒瑞祥是為其他
    用途，自無從排除鄒瑞祥曾取得被告丙○○○之同意辦理相關
    過戶事宜，是以被告丙○○○辯稱未同意於106年6月2日將系爭
    不動產移轉所有權登記予原告云云，洵屬無據，難予採信。
　㈥次按稱使用借貸者，謂當事人一方以物交付他方，而約定他
    方於無償使用後返還其物之契約。民法第464條固有明定。
    惟單純基於好意而允許對方使用自己所有之物，稱為「施惠
    關係」，當事人間並無發生權利義務之效果意思，僅為基於
    社交上之禮貌，容忍對方一時的使用而已，故不成立使用借
    貸契約。又被扶養親屬居住於扶養義務人所提供之房屋，係
    屬扶養義務人履行扶養義務之內容，於扶養關係存續中，被
    扶養人自有權得使用該房屋，扶養義務人不得請求返還。但
    對於無扶養義務之其他親屬，無償提供不動產以供利用時，
    則視彼此間之效果意思，以決定成立之關係為使用借貸抑或
    為「施惠關係」。另夫妻之一方死亡時，其生存之一方與第
    三人間之關係，如姻親關係、扶養關係等依然存在，此觀民
    法第971條、第1114條第2款之規定自明。然依民法第1114條
    第2款之規定，子婦必與翁姑同居，其互負扶養之義務乃得
    繼續存在，若子婦自願離去夫家，則不問其原因何在，不得
    再向翁姑請求扶養。最高法院22年上字第2083號、同院31年
    上字第579號裁判要旨可資參照。
　㈦經查，系爭不動產於106年8月2日以買賣為原因登記在原告名
    下，而原告現住新北市○○區○○路00巷0弄0號3樓，且戶籍為
    新北市○○區○○路00巷0弄0號等情，有戶籍謄本在卷可考（見
    本院卷第23頁），雖被告乙○○、丙○○○為元告之公婆，原告
    為子婦，然其等並未同居，按諸上開規定及最高法院裁判要
    旨，原告與被告乙○○、丙○○○間並無扶養義務，被告等自難
    以扶養義務存在為由而仍認有權使用系爭不動產。此外，被
    告等復未能就其主張使用借貸契約之事實，舉證以實其說，
    是被告等所辯兩造間就系爭不動產成立使用借貸之法律關係
    云云，尚乏憑據，不足採信。
七、綜上所述，原告既為系爭不動產之所有權人，而被告3人復
    未能就其有權占有使用系爭不動產之事實舉證證明之，則原
    告依民法第767條第1項前段及中段規定，請求被告乙○○、丙○○○、甲○○應將坐落臺中市○區○村段00000地號土地上，暨建
    號3909，門牌號碼為臺中市○區○○街00號及頂樓加蓋之房屋
    騰空返還予原告，為有理由，應予准許。
八、兩造均陳明願供擔保，分別聲請宣告假執行及免為假執行，
    本院經審酌尚無不合，爰分別定相當擔保金額准許之。
九、本件判決事證已臻明確，兩造其餘攻擊防禦方法及舉證，均
    已無礙本院上開審認，自毋庸逐一論駁，附此敘明。
十、據上論結，本件原告之訴為有理由，依民事訴訟法第78條、
    第390條第2項、第392條第2項，判決如主文。
中　　華　　民　　國　　111 　年　　4 　　月　　15　　日
                  民事第六庭    法  官  夏一峯
上正本係照原本作成。
如對本判決上訴，須於判決送達後20日內向本院提出上訴狀。如
委任律師提起上訴者，應一併繳納上訴審裁判費。
中　　華　　民　　國　　111 　年　　4 　　月　　15　　日
                                書記官  陳建分